【裁判字號】    92,訴緝,157
【裁判日期】    920829
【裁判案由】    毒品危害防制條例
【裁判全文】
臺灣高雄地方法院刑事判決                        九十二年度訴緝字第一五七號
    公  訴  人  臺灣高雄地方法院檢察署檢察官
    被      告  甲○○
右列被告因違反毒品危害防制條例案件，經檢察官提起公訴（九十一年度偵字第一０
三七八號），本院判決如左：
    主  文
甲○○施用第一級毒品，處有期徒刑玖月。扣案海洛因壹包（淨重壹點參參公克、包
裝重零點貳壹公克）沒收銷燬之。
    事  實
一、甲○○前於民國（下同）八十七年間因施用毒品案件，經台灣屏東地方法院以八
    十七年毒聲字第一三九號裁定送觀察、勒戒後，認無繼續施用毒品之傾向，經台
    灣屏東地方法院檢察署檢察官於八十七年十一月三十日，以八十七年偵字第四四
    三０號不起訴處分確定。同年間再因施用毒品案件，經台灣屏東地方法院以八十
    七年毒聲字第七一四號裁定送觀察勒戒，認有繼續施用毒品之傾向，以八十七年
    毒聲字第一二一０號裁定送戒治處所施以強制戒治一年，後因停止戒治付保護管
    束期滿，經台灣屏東地方法院檢察署檢察官於八十八年十一月十八日，以八十八
    年戒毒偵字第一二五號不起訴處分確定（檢察官為此不起訴處分有所違誤，詳如
    下述），嗣於八十九年間再因施用毒品案件，經本院以八十九年毒聲字第八六０
    九號裁定送戒治處所施以強制戒治一年，台灣高雄地方法院檢察署檢察官並對其
    施用毒品犯行提起公訴，現仍於本院審理中。詎其猶不知悔改，於九十年十一月
    一日戒治期滿後，明知海洛因業經公告列為毒品危害防制條例第二條第二項之第
    一級毒品，不得非法持有、施用，竟基於施用第一級毒品之犯意，於九十一年二
    月十五日下午五時許回溯二十四小時之某時止，在高雄縣大樹鄉某朋友不詳住處
    ，以將海洛因毒品摻水稀釋後，再用注射針筒注射入靜脈之方式，施用第一級毒
    品海洛因一次。嗣於九十一年二月十五日下午四時三十分許，在高雄市小港區○
    ○○路與鳳鳴路口為警查獲，並扣得海洛因一包（淨重一‧三三公克、包裝重０
    ‧二一公克）。
二、案經高雄市政府警察局小港分局報請臺灣高雄地方法院檢察署檢察官偵查起訴。
    理  由
一、訊據被告甲○○對其曾於右揭時、地施用第一級毒品海洛因之事實均坦承不諱，
    而其為警查獲時所採取之尿液，經送請高雄市立凱旋醫院檢驗結果，認嗎啡呈陽
    性反應，有該醫院九十一年三月十一日高市凱醫檢字第三七九號煙毒尿液檢驗成
    績書及姓名代碼對照表各一件附卷可稽。而扣案白色粉末一包，經送請法務部調
    查局檢驗結果，認含第一級毒品海洛因成分（淨重一‧三三公克、包裝重０‧二
    一公克）有該局九十一年三月十九日調科壹字第二二００一三一三二號鑑定通知
    書一紙在卷可稽，足認扣案白色粉末即係第一級毒品海洛因無訛。又海洛因施用
    入人體後水解還原成嗎啡，再循嗎啡之代謝方式排出體外，百分之八十以上於投
    與後二十四小時內自尿液排出，據行政院衛生署藥物食品檢驗局（73）藥檢壹字
    第０三０二二一號、（80）藥檢壹字第０七一二號函說明綦詳，足徵被告前開曾
    施用第一級毒品海洛因之自白核與事實相符，堪認可採。另被告曾於八十七年間
    因施用毒品案件，經台灣屏東地方法院以八十七年毒聲字第一三九號裁定送觀察
    、勒戒後，認無繼續施用毒品之傾向，經台灣屏東地方法院檢察署檢察官於八十
    七年十一月三十日，以八十七年偵字第四四三０號不起訴處分確定。嗣其於同年
  間再因施用毒品案件，經台灣屏東地方法院以八十七年毒聲字第七一四號裁定送
    觀察勒戒，認有繼續施用毒品之傾向，另以八十七年毒聲字第一二一０號裁定送
    戒治處所施以強制戒治一年，台灣屏東地方法院檢察署檢察官對被告上開施用毒
    品犯行，本應依毒品危害防制條例第二十條第三項之規定提起公訴，惟其卻於被
    告停止戒治付保護管束期滿後，於八十八年十一月十八日以八十八年戒毒偵字第
    一二五號不起訴處分確定，此不起訴處分顯與法律規定不合而有違誤。嗣八十九
    年間，被告再因施用毒品案件，經本院以八十九年毒聲字第八六０九號裁定送戒
    治處所施以強制戒治一年，台灣高雄地方法院檢察署檢察官並對其施用毒品犯行
    提起公訴，現仍於本院審理中之情，有本院被告院內索引卡紀錄表、台灣高等法
    院被告全國前科紀錄表及台灣高雄地方法院檢察署刑案資料查註紀錄表各一紙附
    卷可參，從而被告於檢察官八十七年十月三十日為不起訴處分後，五年內四犯本
    件施用毒品罪，事證明確，犯行堪已認定。另觀之被告前案紀錄，其於八十八年
    間雖有因施用毒品案件，經台灣屏東地方法院以八十八年毒聲字第一五二五號裁
    定送觀察勒戒，嗣因無繼續施用毒品之傾向，台灣屏東地方法院檢察署檢察官復
    於八十八年七月三十一日，以八十八年偵字第四九六二號不起訴處分確定。惟因
    台灣屏東地方法院該聲請觀察勒戒之裁定嗣經台灣高等法院高雄分院以有重複聲
    請之虞，經以八十八毒抗字第二六三號裁定加以撤銷，並發回台灣屏東地方法院
    重為裁定，有該台灣高等法院高雄分院裁定一紙在卷可稽，是上開台灣屏東地方
    法院檢察署檢察官就此所為之不起訴處分亦難謂合法，均附此敘明。
二、查海洛因屬毒品危害防制條例第二條第二項所稱之第一級毒品，不得持有、施用
    。被告竟持之以施用，核其所為，係犯毒品危害防制條例第十條第一項之施用第
    一級毒品罪。又其施用第一級毒品前後持有該毒品之低度行為，應分別被其施用
    之高度行為所吸收，不另論罪。爰審酌被告前有多次施用毒品之不良素行，歷經
    數次觀察、勒戒及強制戒治程序後，仍未能徹底戒絕毒品，顯見意志不堅，且有
    失政府制定毒品危害防制條例之立法美意，本不宜寬貸，惟念其施用毒品乃自戕
    一己之身體健康，尚未害及他人，且其犯後已坦承犯行，態度良好等一切情狀，
    量處如主文所示之刑。扣案白色粉末一包經鑑定認係第一級毒品海洛因之情，已
    如前述，爰依毒品危害防制條例第十八條第一項前段規定，併予宣告沒收併銷燬
    之。
據上論斷，應依刑事訴訟法第二百九十九條第一項前段，毒品危害防制條例第十條第
一項、第二十條第三項、第十八條第一項前段，判決如主文。
本案經檢察官郭昭吟到庭執行職務。
中      華      民      國      九十二      年      八    月  二十九    日
                                  臺灣高雄地方法院刑事庭
                                      審判長法官    黃三友
                                            法官    王雅苑
                                            法官    黃宗揚
右正本證明與原本無異。
如不服本判決，應於判決送達後十日內，向本院提出上訴狀。
                                          書記官    陳掌珠
中      華      民      國      九十二      年      八    月  二十九    日
附錄本案判決論罪科刑法條：
毒品危害防制條例第十條第一項：
施用第一級毒品者，處六月以上五年以下有期徒刑。


司法院資訊處製作；財團法人民間司法改革基金會備份。
